【裁判字號】    94,親,54
【裁判日期】    950227
【裁判案由】    否認子女
【裁判全文】
臺灣新竹地方法院民事判決                94年度親字第54號
    原      告  甲○○
    被      告  乙○○
    被  告  兼  詹日良
    法定代理人            號
上當事人間否認子女事件，本院於民國95年2月23日言詞辯論終
結，判決如下﹕
    主  文
確認被告乙○○（民國○○○年○月○○○日生，身分證統一編
號﹕Ｚ000000000號）非被告詹日良與原告之婚生女。
訴訟費用由被告負擔。
    事  實
甲、原告方面：
一、聲明：求為判決如主文所示。
二、陳述：
    緣原告與被告詹日良於民國（下同）94年4月14日離婚，被
    告芯昀雖於94年8月27日出生，惟原告自93年11月間起即未
    與被告詹日良共同生活，故被告乙○○非被告詹日良與原告
    受胎所生，爰提起本件否認子女之訴。
三、證據：提出出生證明書、戶籍謄本等件為證。
乙、被告方面：
    陳述﹕於93年11月間被告詹日良即未與原告共同生活，被告
    乙○○不是被告詹日良之親生子女等語。
丙、本院依職權囑託財團法人長庚紀念醫院鑑定被告乙○○之血
    緣關係。
    理    由
一、兩造均不爭執原告自94年11月起即未與被告詹日良共同生活
    ，且被告乙○○非自被告詹日良與原告受胎所生，經本院囑
    託財團法人長庚紀念醫院就被告乙○○與訴外人丙○○為親
    子血緣鑑定，其鑑定結果「親子關係概率為99.9970％。也
    就是說廖明富與乙○○之父女關係確定率為99.9970％。因
    此丙○○是乙○○的親生父親這一個假設由此次測試已實務
    上可以證實。」有該院親子鑑定報告一份附卷可稽，是原告
    之主張，堪信為真正。
二、按妻之受胎，係在婚姻關係存續中者，推定其所生子女為婚
    生子女；前項推定，如夫妻之一方能證明妻非自夫受胎者，
    則得提起否認之訴，惟應於知悉子女出生之日起1年內為之
    ；又前開所稱之受胎期間，係指從子女出生日回溯181日起
    至第302日止，民法第1063條、第1062條第1項分別定有明文
    。被告乙○○既非原告自被告詹日良處受胎所生，而被告乙
    ○○係94年8月27日出生，原告於94年10月25日提起本件訴
    訟，有出生證明、臺灣桃園地方法院收文章附於起訴狀上可
    證，則原告於被告乙○○出生之日起1年內提起本件訴訟，
    請求確認被告乙○○非被告詹日良之婚生女，即非無據，為
    有理由。
三、據上論結，本件原告之訴為有理由，依民事訴訟法第78條、
    第85條第1項前段，判決如主文。
中    華    民    國    95    年    2    月    27    日
                      家事法庭      法  官  盧玉潤
上為正本係照原本作成
如對本判決須於判決送達後20日內向本院提出上訴狀
                                    書記官  陳德榮
中    華    民    國    95    年    2    月    27    日


司法院資訊處製作；財團法人民間司法改革基金會備份。
